臺灣高雄地方法院刑事判決　　　　　　　96年度訴字第1744號
公　訴　人　臺灣高雄地方法院檢察署檢察官
被　　　告　甲○○
上列被告因毒品危害防制條例案件，經檢察官提起公訴（96年度
毒偵字第3403號），被告於本院準備程序為有罪之陳述，經合議
庭裁定由受命法官依簡式審判程序獨任審理，判決如下：
    主  文
甲○○施用第一級毒品，處有期徒刑陸月；扣案如附表所示之海
洛因（均含包裝袋），均沒收銷燬之。又施用第二級毒品，處有
期徒刑參月。應執行有期徒刑捌月；扣案如附表所示之海洛因（
均含包裝袋），均沒收銷燬之。
    事  實
一、甲○○前因施用毒品案件，經送觀察、勒戒後，因無繼續施
    用傾向而於民國96年1 月4 日執行完畢釋放。詎仍不知悔改
    ，旋基於單一施用第一級毒品海洛因之行為決意，按每星期
    施用2 至3 次之頻率，自96年1 月底起至同年2 月底止，均
    在位於高雄市○鎮區○○路21號15樓之1 居所內，以點菸之
    方式，施用第一級毒品海洛因多次。另又基於施用第二級毒
    品甲基安非他命之犯意，於96年3 月24或25日某時，亦在前
    開居所，以將第二級毒品甲基安非他命置於玻璃球吸食器燒
    烤吸食煙氣之方式，施用第二級毒品甲基安非他命1 次。嗣
    於96年（起訴書誤載為95年）3 月28日下午1 時20分許，為
    警執搜索票在前開居所內查獲，並當場扣得如附表所示之海
    洛因（均含包裝袋），始悉全情。
二、案經高雄縣政府警察局鳳山分局報請臺灣高雄地方法院檢察
    署檢察官偵查起訴。
    理  由
一、本件被告甲○○所犯為死刑、無期徒刑或最輕本刑為3 年以
    上有期徒刑以外之罪，其於準備程序中就被訴犯罪事實，為
    有罪之陳述，經法官告知簡式審判程序之旨，並聽取當事人
    之意見後，依刑事訴訟法第273 條之1 第1 項規定，裁定由
    受命法官獨任進行簡式審判程序，合先指明。
二、訊據被告對於前開犯行坦承不諱，且其為警查獲時所採集之
    尿液，經送台灣檢驗科技股份有限公司檢驗結果，呈現甲基
    安非他命陽性反應，有該院96年4 月10日KＺ000000000000號
    濫用藥物尿液檢驗報告暨尿液編號對照表1 份附卷足按；而
    扣案如附表所示海洛因之成分，亦經鑑定無訛，有高雄市立
    凱旋醫院96年5 月15日高市凱醫驗字第4089號濫用藥物成品
    檢驗鑑定書乙紙在卷可稽，足見被告之自白與事實相符，其
    於前開時地施用第一級毒品海洛因多次，及施用第二級毒品
    甲基安非他命1 次之犯行，均堪以認定。又被告曾因施用毒
    品案件，經送觀察、勒戒後，因無繼續施用傾向而於96年1
    月4 日執行完畢釋放乙情，有卷附臺灣高等法院被告前案紀
    錄表1 份可佐，從而，被告於觀察、勒戒執行完畢釋放後，
    5 年內再犯毒品危害防制條例第10條第1 、2 項之施用第一
    、二級毒品罪，洵堪認定，本件事證明確，應依法論科。
三、核被告所為，係犯毒品危害防制條例第10條第1 項之施用第
    一級毒品罪及同條第2 項之施用第二級毒品罪。被告為施用
    而持有第一級毒品海洛因、第二級毒品甲基安非他命，其持
    有之低度行為俱應為施用之高度行為所吸收，不另論罪。被
    告按每星期施用2 至3 次之頻率，先後多次施用海洛因行為
    ，在時間點上相隔未幾，且地點也均在被告之居所，而顯在
    時、空上具有密接關係，另又侵害相同之法益，自應認各該
    施用海洛因犯行乃俱出於單一之行為決意，而在刑法評價上
    ，包括論以一罪，較為合理（最高法院96年度台上字1321號
    判決意旨參照）；被告除96年2 月初某日以外施用海洛因犯
    行雖未據起訴，惟該部分與檢察官已起訴之部分，既有包括
    一罪關係，自為起訴效力所及，本院得併予審理。末被告所
    犯上開二罪間，犯意各別、行為互殊，觸犯構成要件相異之
    罪名，自應分論併罰。
四、本院審酌被告前曾因施用毒品經送觀察、勒戒，未幾即再犯
    施用第一、二級毒品犯行，顯見其欠缺戒除毒品之決心，而
    誠屬不該，惟念被告之施用毒品行為，乃屬對其自身健康之
    戕害行為，對社會所造成之損害尚非直接，且本案認明之施
    用海洛因之期間非長，另施用甲基安非他命之次數更僅為1
    次，與被告之智識程度、生活狀況等一切情狀，爰分別量處
    如主文所示之刑，另並定其應執行之刑。
五、扣案海洛因之成分業經鑑定無訛，已如前述，而包裝袋與其
    上殘留之毒品，顯難以分析剝離，應認屬違禁物，不問屬與
    犯人所有與否，依毒品危害防制條例第18條第1 項前段規定
    ，沒收銷燬之；至送鑑耗損之海洛因，既已滅失，自無庸再
    予宣告沒收銷燬之必要。
據上論斷，應依刑事訴訟法第273 條之1 第1 項、第299 條第1
項前段，毒品危害防制條例第10條第1 項、第2 項、第18條第1
項前段，刑法第11條、第51條第5 款、第9 款，判決如主文。
本案經檢察官乙○○到庭執行職務
中　　華　　民　　國　　96　　年　　5 　　月　　25　　日
　　　　　　　　　刑事第十庭  法　官　莊珮吟
以上正本證明與原本無異。
如不服本判決，應於判決送達後10日內，向本院提出上訴狀。
中　　華　　民　　國　　96　　年　　5 　　月　　25　　日
　　　　　　　　　　　　　　　書記官　蔡妮君
┌───────────────────────────────┐
│附表：                                                        │
├─┬────────────────────────┬────┤
│編│   扣      押      物      品      名      稱   │備    註│
│號│                                                │        │
├─┼────────────────────────┼────┤
│1 │海洛因（驗前零點零捌捌公克，驗後零點零肆陸公克）│含包裝袋│
├─┼────────────────────────┼────┤
│2 │海洛因（驗前零點零玖捌公克，驗後零點零陸肆公克）│含包裝袋│
├─┼────────────────────────┼────┤
│3 │海洛因（驗前零點零玖貳公克，驗後零點零陸零公克）│含包裝袋│
└─┴────────────────────────┴────┘
◎附錄本案所犯法條：
《毒品危害防制條例第10條》
施用第一級毒品者，處6 月以上5 年以下有期徒刑。
施用第二級毒品者，處3 年以下有期徒刑。
